Leanderson-CV.md 2024-03-27

LEANDERSON DIAS DE LIMA

+5511940139899

leanderson.devlima@gmail.com

RESUMO

Sou Leanderson Dias de Lima, um desenvolvedor de software de Barueri, Brasil, com vasta experiência em **Full Stack** usando **C#** e **.Net** no **Back End**, especialmente em administração e implantação de bancos de dados com **SQL** e **Entity Framework** para integração com **Front End (HTML, CSS e JavaScript)**. *Já trabalhei em projetos onde a comunicação é somente em Inglês. Atualmente, estou cursando Engenharia de Software e tenho proficiência em tecnologias como .NET Framework, ASP.NET MVC, Oracle Database e GIT, e estou sempre aprimorando minhas habilidades em Ruby, C# e Python, meu foco atual é conquistar as <i>certificações* de **Cloud da AWS**. Estou preparado para contribuir como um recurso valioso em projetos de desenvolvimento e manutenção de software.

COMPETÊNCIAS

Essas são algumas das tecnologias com as quais eu tenho experiência:

- C#
- .NET Framework
- ASP.NET MVC
- SQL (Administração e Deploy)
- Oracle Database (Administração e Deploy)
- GIT
- JavaScript/CSS/Html
- Python
- Ruby

IDIOMAS

- Português (Nativo)
- Inglês (Conversação e Escrita)

EXPERIÊNCIA

Desenvolvedor

Didox Business & Technology | São Paulo, Brasil

Novembro 2023 - Dezembro 2023

- Desenvolvimento do layout utilizando as tecnologias React e Next.js, aplicando boas práticas de design e garantindo uma experiência de usuário aprimorada.
- Integração eficiente com a API por meio da utilização do Swagger, facilitando a comunicação entre o frontend e o backend da aplicação.

Leanderson-CV.md 2024-03-27

• Colaboração estreita com a equipe de backend, implementando integrações com o backend desenvolvido em C# e o framework .NET para garantir a sincronia perfeita entre as camadas do sistema.

- Estabelecimento e manutenção de um processo de comunicação eficaz com o cliente, incluindo relatórios diários e feedback detalhado sobre o progresso da aplicação.
- Manutenção de uma documentação técnica abrangente para facilitar futuras expansões e atualizações do sistema.

Desenvolvedor

Wipro | Curitiba, Brazil

Junho 2022 - Junho 2023

- Monitoramento de scripts que executam tarefas em um sistema de gerenciamento de banco de dados (DBMS)
- Administração e deploy de uma aplicação feita em C# Asp .NET Framework, Versão 4.0
- Registro e atualização constante da base de conhecimento da equipe (Confluence)
- Organizar o script de teste e garantir a operação da aplicação após cada implantação
- Verificar e avaliar as vulnerabilidades apresentadas por uma ferramenta interna que testa constantemente a aplicação.
- As reuniões para relatórios eram realizadas inteiramente em inglês.

Analista de Teste de Qualidade (QA)

Keeggo | São Paulo, Brasil

Janeiro 2022 - Junho 2022

- Análise de BITS MAP de acordo com a ISO 8583, avaliação de erros encontrados durante a certificação, suporte aos desenvolvedores de POS, POS e aplicativos móveis
- Criação de evidências de teste
- Execução de testes
- Especificações técnicas e funcionais
- Criação e análise de casos de teste

FORMAÇÃO ACADÊMICA

Bacharelado | Engenharia de Software

Ampli, São Paulo, Brasil

O curso de Engenharia de Software me prepara para desenvolver programas, ferramentas e aplicações tecnológicas que abordam desafios organizacionais complexos. Com uma grade curricular que abrange tópicos como Algoritmos, Programação Estruturada, Arquitetura de Computadores, Análise de Sistemas, Engenharia de Requisitos e Arquitetura de Software, o curso me capacita a executar tarefas com maior eficiência operacional.

CERTIFICAÇÕES

- Decola Tech .NET
- Pottencial .NET Developer
- Treinamento Código do Futuro em linguagens .Net e Angular
- Algoritmo

Leanderson-CV.md 2024-03-27

- Fundamentos do .Net
- GFT Quality Assurance #1
- Formação Ruby Developer
- QA TRIP (Testes em Python)
- Ruby Developer

LINKEDIN

• LinkedIn

PORTFOLIO

- GitHub LeanLima7
- GitHub LeanDevLima
- GitLab LeanDevLima